臺灣臺北地方法院刑事判決　　　九十四年度易字第一○一五號
　　公　訴　人　臺灣臺北地方法院檢察署檢察官
　　被　　　告　甲○○
上列被告因違反毒品危害防制條例案件，經臺灣臺北地方法院檢
察署檢察官提起公訴（九十四年度毒偵字第一四四一號），及移
送併辦審理（案號：臺灣基隆地方法院檢察署九十四年度毒偵字
第二二一五號、第二四二七號、第二○四五號），本院依通常程
序審理，因被告於準備程序進行中就被訴事實為有罪之陳述，且
所犯非死刑、無期徒刑、最輕本刑為三年以上有期徒刑之罪或高
等法院管轄第一審案件，經告知簡式審判程序之旨，並聽取檢察
官及被告等意見後，經本院合議庭裁定由受命法官獨任進行簡式
審判程序，本院判決如下：
    主    文
甲○○連續施用第二級毒品，累犯，處有期徒刑柒月。扣案之第
二級毒品安非他命貳包（合計總淨重零點伍捌公克）均沒收銷燬
之。
    事    實
一、甲○○曾有多次違反毒品危害防制條例前案紀錄，民國八十
    八年間，因施用毒品經臺灣基隆地方法院八十八年毒聲字第
    二三六六號刑事裁定送觀察、勒戒，因有繼續施用毒品之傾
    向，於八十八年十二月二日經臺灣基隆地方法院以八十八年
    毒聲字第二五一六號刑事裁定送強制戒治，執行至八十九年
    六月一日因停止戒治處分釋放，所餘戒治期間交付保護管束
    ，詎其於保護管束期間內又施用毒品，致經裁定撤銷停止戒
    治處分就所餘期間送戒治，至九十年四月二十二日執行強制
    戒治期滿，至其施用毒品犯行，於九十年一月三十日經臺灣
    基隆地方法院八十九年訴字第八一六號刑事判決判處有期徒
    刑十月，並於九十年三月十九日確定，已於九十一年八月十
    一日縮刑期滿執行完畢（已構成累犯），猶不知悔改，竟基
    於施用第二級毒品安非他命之概括犯意，自九十四年五月二
　　十三日經警採尿時回溯九十六小時內之某時起至九十四年九
  　月六日經警採尿時回溯九十六小時內之某時止（均應排除甲
    ○○為警逮捕後至採尿完成之時間），連續於其位於基隆市
    中山區○○○路十四巷十五號住處及基隆市、臺北市不詳地
    點等處，施用第二級毒品安非他命多次。嗣於如附表所示之
    時、地分別經警查獲（查獲單位及查獲之時地均詳如附表所
    示），並扣得供被告施用之第二級毒品安非他命二包（合計
    總淨重零點五八公克）。
二、案經臺北市政府警察局中正第一分局報請臺灣臺北地方法院
    檢察署檢察官偵查後起訴，及基隆市政府警察局第一分局、
    第四分局報請臺灣基隆地方法院檢察署檢察官移送併案審理
    ，由本院依通常程序審理，因甲○○於準備程序進行中就被
    訴事實為有罪之陳述，且其所犯非死刑、無期徒刑、最輕本
    刑為三年以上有期徒刑之罪或高等法院管轄第一審案件，經
    告知簡式審判程序之旨，並聽取檢察官及甲○○之意見後，
    經本院合議庭裁定由受命法官獨任進行簡式審判程序。
    理      由
一、上揭犯罪事實，業據被告甲○○於本院審理時坦承不諱（見
    本院卷第五三頁背面、第六十頁背面、第六三頁背面），且
    被告分別於九十四年五月二十三日、九十四年七月二十七日
    、九十四年八月十五日、九十四年九月六日為警採集之尿液
    ，經先後送台灣檢驗科技股份有限公司、台灣尖端先進生技
    醫藥股份有限公司，以酵素免疫學分析法及氣相層析質譜儀
    法檢驗結果，確均呈安非他命陽性反應，有前揭各公司之濫
    用藥物尿液檢驗報告四件附卷可稽（見臺灣臺北地方法院檢
    察署九十四年毒偵字第一四四一號卷第七四頁，臺灣基隆地
    方法院檢察署九十四年度毒偵字第二○四五號卷第三一頁，
    臺灣基隆地方法院檢察署九十四年度毒偵字第二二一五號卷
    第四三頁，臺灣基隆地方法院檢察署九十四年度毒偵字第二
    四二七號卷第五十頁），而被告為警查扣之透明晶體二小包
    （合計淨重零點五八公克），經鑑定結果確含第二級毒品安
    非他命成分，有臺北市政府警察局保安大隊第二中隊毒品初
    步鑑驗報告單在卷足憑（見臺灣臺北地方法院檢察署九十四
    年毒偵字第一四四一號卷第三十頁），足資擔保被告任意性
    自白與事實相符，堪以信實。
二、被告前因施用毒品經臺灣基隆地方法院八十八年毒聲字第二
    三六六號刑事裁定送觀察、勒戒，因有繼續施用毒品之傾向
    ，於八十八年十二月二日經臺灣基隆地方法院以八十八年毒
    聲字第二五一六號刑事裁定送強制戒治，執行至八十九年六
    月一日因停止戒治處分釋放，所餘戒治期間交付保護管束，
    詎其於保護管束期間內又施用毒品，致經裁定撤銷停止戒治
    處分就所餘期間送戒治，至九十年四月二十二日執行強制戒
    治期滿，有臺灣高等法院被告前案紀錄表在卷可參，是被告
    施用毒品經強制戒治執行完畢釋放後五年內再犯本案之施用
    第二級毒品案件等情，堪予認定，本件事證明確，被告犯行
    洵堪認定。
三、按安非他命為毒品危害防制條例第二條第二項第二款所規定
　　之第二級毒品。核被告所為，係犯毒品危害防制條例第十條
  　第二項之施用第二級毒品罪。被告持有毒品安非他命係供自
    己施用，應為高度之施用毒品犯行所吸收，持有第二級毒品
    部分不另論罪。起訴書犯罪事實欄雖僅記載被告於九十四年
    五月二十三日經警採尿時回溯九十六小時內之某時施用第二
    級毒品安非他命之犯行，而未記載如前揭犯罪事實欄所示之
    其他犯行之事實（即臺灣基隆地方法院檢察署九十四年度毒
    偵字第二○四五號、第二二一五號及第二四二七號移送併案
    審理之事實），然該併辦部分之事實與起訴書所載之犯罪事
    實間，既具有連續犯之裁判上一罪關係，即應為起訴效力所
    及，且業經本院當庭諭知被告此部分犯罪事實及所犯法條，
    本院自得一併審究。被告先後多次施用第二級毒品安非他命
    犯行，時間緊接，犯罪構成要件相同，顯均基於概括犯意為
    之，應依刑法第五十六條連續犯規定論以一罪，並加重其刑
    。被告因施用毒品，於九十年一月三十日經臺灣基隆地方法
    院八十九年訴字第八一六號刑事判決判處有期徒刑十月，並
    於九十年三月十九日確定，於九十一年八月十一日縮刑期滿
    執行完畢，有臺灣高等法院被告前案紀錄表在卷可憑，其於
    有期徒刑執行完畢後五年內再犯本件有期徒刑以上之罪，為
    累犯，應依刑法第四十七條規定加重其刑，並依法遞加之。
    爰審酌被告多次施用毒品，經強制戒治期滿後仍再犯戕害己
    身，應受非難，惟於本院審理時已知悔悟，並表明願藉此次
    服刑機會戒絕毒品，及犯後坦承犯行態度良好暨其他一切情
    狀，量處如主文所示之刑。扣案之第二級毒品安非他命二小
　　包（總淨重零點五八公克，包裝袋與毒品均已無從析離），
  　依法不得持有，不問屬於犯人與否，均應依毒品危害防制條
    例第十八條第一項前段之規定沒收銷燬之。
據上論斷，應依刑事訴訟法第二百七十三條之一第一項、第二百
九十九條第一項前段，毒品危害防制條例第十條第二項、第十八
條第一項前段，刑法第十一條前段、第五十六條、第四十七條，
判決如主文。
本案經檢察官李建論到庭執行職務。
中　　華　　民　　國　　九十四　　年　十　月　二十五　日
                  刑事第十一庭法　官　陳正昇
以上正本證明與原本無異。
如不服本判決，應於判決送達後十日內，向本院提出上訴狀。
                              書記官  陳豪達
中　　華　　民　　國　　九十四　　年　十　月　二十六　日
